臺灣臺南地方法院刑事判決　　　　　　 94年度簡上字第198號
上　訴　人　臺灣臺南地方法院檢察署檢察官
被　　　告　乙○○
上列上訴人不服本院九十四年度簡字第八八四號於中華民國九十
四年五月二日所為之第一審判決，（聲請簡易判決處刑案號：臺
灣臺南地方法院檢察署九十四年度偵字第一四九五號）提起上訴
，並移送併辦（同署九十四年度核退偵字第一二六號、九十四年
度偵字第一０七九五號），本院管轄之第二審合議庭認本件有刑
事訴訟法第四百五十二條之情形，應撤銷原判決，且被告於本院
調查時，為有罪之陳述，經本院裁定以簡式審判程序審理，並為
第一審判決如下：
    主  文
原判決撤銷。
乙○○連續違反未依電子遊戲場管理條例規定辦理營利事業登記
者，不得經營電子遊戲場業之規定，累犯，處有期徒刑捌月。扣
案電子遊戲機拾參臺（含ＩＣ板拾參片）、代幣玖佰參拾陸枚、
現金新台幣壹仟伍佰捌拾元均沒收之。
    事  實
一、乙○○前於民國九十三年間，因賭博及未依電子遊戲場業管
    理條例規定辦理營利事業登記，而經營電子遊戲場業等案件
    ，經本院於九十三年二月十一日以九十二年簡上字第二一七
    號判處有期徒刑三月確定，並於同年四月二十七日易科罰金
    執行完畢。詎仍不知悔改，明知未依電子遊戲場業管理條例
    規定辦理營利事業登記者，不得經營電子遊戲場業，竟基於
    違反電子遊戲場業管理條例規定之概括犯意，於未向相關主
    管機關申請辦理營利事業登記之情形下，自九十四年一月一
    日起，至九十四年四月二十九日十四時二十分許止，於附表
    所示時地，分別雇用不知情之店員陳柏廷（附表編號一部分
    ）、李幸華（附表編號二部分）、林孟霞（附表編號三部分
    ）等人，連續擺設如附表所示電子遊戲機，供不特定人把玩
    ，違法經營電子遊戲場業務。乙○○並自附表編號一所示之
    九十四年一月一日起至同年月十四日二十二時三十分許止，
    在附表編號一所示公眾得出入之「富而樂超商」處，與其以
    月薪新臺幣（下同）三萬二千元所僱用，在該店內任職之員
    工陳柏廷（業經本院九十四年度簡字第八八四號判處罰金銀
    元一千元確定）共同基於賭博財物之概括犯意聯絡，以附表
    編號一所示扣案之電子遊戲機為工具，與不特定顧客賭博財
    物。賭博方式為賭客以現金交予陳柏廷，並由陳柏廷以十元
    兌換代幣一枚之比例兌換代幣予賭客，賭客復持代幣投入電
    子遊戲機內，依所顯現之分數押注把玩，如未能押中，則分
    數均由機具沒入，而歸乙○○所有；如有押中獲獎，則就賭
    客所得分數依前開比例向陳柏廷兌換等值之香菸等物，以此
    方式連續賭博財物。嗣經警於附表所示時地查獲，並分別於
    附表編號一所示時地扣得當場賭博器具之電子遊戲機五臺（
    含ＩＣ板五片），及均為乙○○所有，且供其與顧客賭博所
    用之代幣三十三枚，並在適於該處賭博財物之莊瑞明（莊瑞
    明部分未據起訴）身上扣得代幣十枚；於附表編號二所示時
    地扣得均為乙○○所有，且供其非法經營電子遊戲場業所用
    之電子遊戲機五臺（含ＩＣ板五片），及代幣九百零三枚，
    並在恰於該處把玩電子遊戲機之張冠琳身上扣得代幣二十枚
    ；於附表編號三所示時地扣得均為乙○○所有，且供其非法
    經營電子遊戲場業所用之電子遊戲機臺三臺（含ＩＣ板三片
    ），及自前揭電子遊戲機台內，扣得均為乙○○所有，且為
    其非法經營電子遊戲場業所得之現金一千五百八十元。
二、案經臺南市警察局第一分局報告臺灣臺南地方法院檢察署檢
    察官偵查後，聲請以簡易判決處刑暨移送併辦。
    理  由
一、右揭犯罪事實，業據被告乙○○迭於警詢、偵查及本院審理
    時坦承不諱，核與證人即共犯陳柏廷、證人李幸華、林孟霞
    、證人即賭客莊瑞明（附表編號一部分）、證人即現場把玩
    電子遊戲機之客人汪興華、李松庭、張冠琳（附表編號二部
    分）、黃清誥（附表編號三部分）分別於偵查及警詢中所述
    情節相符，並有臺南市政府營利事業登記證三張（均影本）
    、現場臨檢紀錄表、代保管單各三紙、扣押書二紙、搜索扣
    押筆錄一分、現場照片二十五張附卷可稽，此外，亦有如附
    表所示扣案電子遊戲機共十三臺（含ＩＣ板十三片）、代幣
    九百四十六枚、現金一千五百八十元等物在案可參，堪信被
    告於警詢及偵審中之自白與事實相符，足以採信。綜此，被
    告賭博及違反電子遊戲場業管理條例等犯行，均已臻明確，
    堪以認定，應依法論科。
二、核被告所為係犯電子遊戲場業管理條例第二十二條之未依電
    子遊戲場業管理條例規定辦理營利事業登記，而經營電子遊
    戲場業罪及刑法第二百六十六條第一項前段賭博罪。被告與
    共犯陳柏廷就賭博部分犯行，有犯意聯絡及行為分擔，均應
    論以共同正犯。被告前後多次賭博及未依電子遊戲場業管理
    條例規定辦理營利事業登記，而經營電子遊戲場業犯行，時
    間緊接，方法相同，均觸犯基本構成要件相同之罪名，顯均
    係基於概括犯意為之，應均依刑法第五十六條之規定，分別
    僅論以一罪，並均依法分別加重其刑。又被告於附表編號一
    所示時地，以一行為犯賭博罪及未依電子遊戲場業管理條例
    規定辦理營利事業登記，而經營電子遊戲場業罪，為想像競
    合犯，應依刑法第五十五條前段之規定，論以較重之未依電
    子遊戲場業管理條例規定辦理營利事業登記，而經營電子遊
    戲場業罪。被告前於九十三年間因賭博等案件，經本院判處
    有期徒刑三月確定，並於同年四月二十七日易科罰金執行完
    畢等情，有臺灣高等法院被告全國前案紀錄表一分在卷可稽
    。被告於有期徒刑執行完畢後，五年內再犯本件法定刑有期
    徒刑以上之罪，為累犯，應依刑法第四十七條之規定，遞加
    重其刑。另被告所犯附表編號二至三所示未依電子遊戲場業
    管理條例規定辦理營利事業登記，而經營電子遊戲場業部分
    犯行，雖未據聲請簡易處刑書意旨論及，惟此部分與前經起
    訴之附表編號一所示未依電子遊戲場業管理條例規定辦理營
    利事業登記，而經營電子遊戲場業部分犯行為連續犯，具有
    裁判上一罪關係等情，已如前述，從而被告此二部分犯行應
    為起訴效力所及，本院自得併予審酌，附此敘明。原審據以
    論罪科刑，固為卓見，惟查原審就被告基於概括犯意而為附
    表編號二至三號所示未依電子遊戲場業管理條例規定辦理營
    利事業登記，而經營電子遊戲場業部分犯行未及斟酌審判，
    尚有未洽，檢察官上訴意旨執此指摘原判決不當，非無理由
    ，自應由本院將原判決撤銷改判。爰審酌被告犯罪動機、手
    段、所得、前已曾因賭博及違反電子遊戲場業管理條例犯行
    經科處刑責，猶然再犯，甚於九十四年一月十四日為警查獲
    附表編號一所示賭博及違反電子遊戲場業管理條例犯行，旋
    於九十四年二月至四月間再犯二次，足見惡性非輕、犯罪後
    於偵審中就其犯行坦承不諱等一切情狀，量處如主文第二項
    所示之刑。扣案如附表編號一所示之電子遊戲機五臺（含Ｉ
    Ｃ板五片），屬當場賭博之器具，應依刑法第二百六十六條
    第二項之規定沒收之。又附表編號一所示扣案之代幣三十三
    枚、附表編號二所示扣案電子遊戲機臺五臺（含ＩＣ板五片
    ），及所扣得之代幣九百零三枚、附表編號三所示扣案電子
    遊戲機臺三臺（含ＩＣ板三片）等物均為被告所有，且分別
    屬於供其賭博及非法經營電子遊戲場業所用之物；而附表編
    號三所示電子遊戲機臺三臺內所扣得之現金一千五百八十元
    ，均為被告所有，且為其非法經營電子遊戲場業所得之物等
    情，業據被告於警詢及本院審理時分別供承在案，爰均依刑
    法第三十八條第一項第二款、第三款之規定沒收之。另臺南
    市警察局第一分局員警於附表編號一所示時地查獲被告前開
    賭博等犯行時，自適在該處賭博財物之證人莊瑞明身上查獲
    之代幣十枚；及於附表編號二所示時地查獲被告前揭非法經
    營電子遊戲場業犯行時，自恰於該處把玩電子遊戲機之證人
    張冠琳身上扣得代幣二十枚等物，分別屬於證人莊瑞明、張
    冠琳所有之物，已非被告乙○○所有之物，亦非屬義務沒收
    之物，爰不另予宣告沒收，附此敘明。
三、又按對於簡易判決之上訴，準用刑事訴訟法第三編第一章及
    第二章之規定，管轄第二審之地方法院合議庭受理簡易判決
    上訴案件，應依通常程序審理，其認案件有刑事訴訟法第四
    百五十二條之情形者，應撤銷原判決，逕依通常程序為第一
    審判決，此為法院辦理刑事訴訟簡易程序案件應行注意事項
    第十四項所明定。本件被告既經判處不能易科罰金之有期徒
    刑八月，復不適宜為緩刑之宣告，則檢察官聲請簡易判決處
    刑中被告所犯之罪，顯不合刑事訴訟法第四百四十九條所定
    得以簡易判決處刑之案件，本院另參酌被告於本院審理時，
    已為認罪之表示等情狀，爰依同法第四百五十二條、第二百
    七十三條之一第一項之規定，逕依簡式審判程序為第一審判
    決。
據上論斷，應依刑事訴訟法第四百五十五條之一第三項、第三百
六十九條第一項前段、第四百五十二條、第三百六十四條、第二
百七十三條之一第一項、第二百九十九條第一項前段，電子遊戲
場業管理條例第二十二條、第十五條，刑法第十一條前段、第五
十六條、第二百六十六條第一項前段、第二項、第五十五條、第
四十七條、第三十八條第一項第二款、第三款，罰金罰鍰提高標
準條例第一條前段，判決如主文。
本案經檢察官甲○到庭執行職務。
中　　華　　民　　國　　94　　年　　10　　月　　25　　日
                          刑事第十二庭
                                審判長法  官  陳志成
                                      法  官  莊玉熙
                                      法  官  卓穎毓
以上正本證明與原本無異。
如不服本判決，應於收受送達後10日內向本院提出上訴書狀（應
附繕本）。
　　　　　　　　　　　　　　　　　　　書記官  秦建華
中　　華　　民　　國　　94　　年　　10　　月　　25　　日
附表：
┌──┬─────┬─────┬─────┬───────────┐
│編號│經營時間  │經營地點  │查獲時間  │查    獲    物     品 │
├──┼─────┼─────┼─────┼───────────┤
│一  │九十四年一│臺南市東區│九十四年一│「喜從天降麻將」二臺、│
│    │月一日起至│富農街1段 │月十四日二│「魔法球」、「超級大舞│
│    │同年月十四│206號之「 │十二時三十│臺」、「金象王」各一臺│
│    │日二十二時│富而樂超商│分許。    │（每臺電子遊戲機均各含│
│    │三十分許。│」。      │          │ＩＣ板一片），櫃臺處扣│
│    │          │          │          │得代幣三十三枚；莊瑞明│
│    │          │          │          │身上扣得代幣十枚。    │
├──┼─────┼─────┼─────┼───────────┤
│    │九十四年二│同上。    │九十四年三│「滿貫大亨」、「魔法球│
│    │月間某日起│          │月十日十七│」、「超級大舞臺」、「│
│二  │，至同年三│          │時四十分許│金象王」、「大舞臺」各│
│    │月十日十七│          │。        │一臺（每臺電子遊戲機均│
│    │時四十分許│          │          │各含ＩＣ板一片），櫃臺│
│    │。        │          │          │處扣得代幣九百零三枚；│
│    │          │          │          │張冠琳身上扣得代幣二十│
│    │          │          │          │枚。                  │
├──┼─────┼─────┼─────┼───────────┤
│    │九十四年四│臺南市東區│九十四年四│戰象、金舞臺及滿貫大亨│
│    │月中旬某日│崇明路四三│月二十九日│各一臺（每臺電子遊戲機│
│    │起，至九十│五號一樓「│十四時二十│均各含ＩＣ板一片）。電│
│三  │四年四月二│寶貝熊超商│分許。    │子遊戲機內之現金一千五│
│    │十九日十四│」。      │          │百八十元。            │
│    │時二十分許│          │          │                      │
│    │。        │          │          │                      │
└──┴─────┴─────┴─────┴───────────┘
